【裁判字號】    92,訴,170
【裁判日期】    920311
【裁判案由】    
【裁判全文】
臺灣彰化地方法院刑事判決                          九十二年度訴字第一七號
    公  訴  人  臺灣彰化地方法院檢察署檢察官
    被      告  甲○○
右列被告因違反毒品危害防制條例案件，經檢察官提起公訴（九十一年度毒偵字第三
一五三號），本院判決如左：
    主  文
甲○○連續施用第一級毒品，累犯，處有期徒刑壹年；扣案之海洛因壹包（淨重零點
零肆公克）沒收銷燬，注射針筒貳支沒收。又連續施用第二級毒品，累犯，處有期徒
刑壹年；扣案之安非他命壹包（毛重零點肆公克）沒收銷燬、吸食器壹個沒收。應執
行有期徒刑壹年拾月；扣案之海洛因壹包（淨重零點零肆公克）、安非他命壹包（毛
重零點肆公克），均沒收銷燬，注射針筒貳支、吸食器壹個，均沒收。
    事  實
一、甲○○前因違反麻醉藥品管理條例案件，經本院分別於民國八十六年三月二十七
    日、同年八月十四日以八十六年度易字第五五二號及八十六年度易字第一五六０
    號判決判處有期徒刑五月及七月確定，於八十七年六月二十三日接續執行完畢。
    又於八十八年間因施用毒品案件，經本院裁定送勒戒處所觀察、勒戒後，認無繼
    續施用毒品傾向，經臺灣彰化地方法院檢察署檢察官於八十八年五月十九日以八
    十八年度偵字第四九一二號為不起訴處分確定；復因連續施用第二級毒品案件，
    經依本院以八十八年度毒聲字第三九七六號裁定送觀察、勒戒後，認有繼續施用
    毒品之傾向，由本院以八十八年度毒聲字第四四００號裁定令入戒治處所施以強
    制戒治一年，並經本院北斗簡易庭以八十八年度斗簡字第五六一號判決判處有期
    徒刑六月確定；再於八十九年間，因施用第一、二級毒品案件，經本院分別判處
    有期徒刑十月、十月，應執行有期徒刑一年六月確定。詎其均未知悔改，復基於
    施用第一級毒品之概括犯意，自九十一年七月間起至同年十二月五日上午六時許
    止，在其彰化縣溪湖鎮○○○街十八號住處前墳場之公廁等地，以將第一級毒品
    海洛因混加水置於注射針筒內，再予施打於手臂之方式，連續施用第一級毒品海
    洛因多次，平均約一天施用一至二次；另基於施用第二級毒品之概括犯意，同前
    揭時間、地點，以將第二級毒品安非他命置於玻璃吸食器內，以火燒烤產生煙霧
    ，再加以吸食之方式，連續施用第二級毒品安非他命多次，平均二天施用一次。
    嗣於同年十二月六日二十一時許，在彰化縣北斗鎮○○路「北斗鎮立圖書館」前
    ，為警查獲，並扣得其所有海洛因一包（淨重０．０四公克）、安非他命一包（
    毛重０．四公克），及供施用第一級毒品所用之注射針筒二支、施用第二級毒品
    所用之玻璃吸食器一個。
二、案經彰化縣警察局北斗分局報告臺灣彰化地方法院檢察署檢察官偵查起訴。
    理  由
一、右揭事實，業據被告甲○○於本院審理時坦承不諱，並有海洛因一包（淨重０．
    ０四公克）、安非他命一包（毛重０．四公克）、注射針筒二支及玻璃吸食器一
    個扣案可資佐證，且該扣案白色粉末及結晶物各一包，經鑑驗結果，分別為毒品
    海洛因及安非他命無訛，有法務部調查局檢驗通知書及彰化縣警察局北斗分局毒
    品初步檢驗報告單各一件附卷可參。又被告於九十一年十二月六日二十一時許獲
    案後，為警採集其尿液送驗結果，確呈嗎啡及安非他命陽性反應，此有彰化縣衛
    生局九十一年十二月二十三日煙毒尿液檢驗成績書一件在卷可稽，足徵被告自白
    與事實相符，堪以採信。被告前因施用毒品案件，經本院裁定送勒戒處所觀察、
    勒戒後，認無繼續施用毒品傾向，經臺灣彰化地方法院檢察署檢察官於八十八年
    五月十九日以八十八年度偵字第四九一二號為不起訴處分確定；復因連續施用第
    二級毒品案件，經依本院以八十八年度毒聲字第三九七六號裁定送觀察、勒戒後
    ，認有繼續施用毒品之傾向，由本院以八十八年度毒聲字第四四００號裁定令入
    戒治處所施以強制戒治一年，並經本院北斗簡易庭以八十八年度斗簡字第五六一
    號判決判處有期徒刑六月確定；再於八十九年間，因施用第一、二級毒品案件，
    經本院以八十九年度訴字第七０八號各判處有期徒刑十月、十月，應執行有期徒
    刑一年六月確定等情，有卷附該不起訴處分書、本院八十八年度斗簡字第五六一
    號、八十九年度訴字第七０八號判決書及臺灣高等法院被告全國前案紀錄表等件
    可稽，其於五年內再犯本案，核屬三犯以上。本件事證明確，被告上開犯行洵堪
    認定。
二、核被告所為，係犯毒品危害防制條例第十條第一項之施用一級毒品罪、第二項之
    施用二級毒品罪。其於施用毒品海洛因、安非他命前後持有海洛因、安非他命之
    低度行為，應為施用之高度行為所吸收，均不另論罪。且其多次施用第一、二級
    毒品之犯行，均時間緊接，方法相同，觸犯構成要件相同之罪名，顯各係基於概
    括犯意為之，均應依連續犯之規定論以一罪，並依法各加重其刑。至所犯施用第
    一級毒品罪及施用第二級毒品罪間，犯意各別，行為互殊，應予分論併罰。又被
    告前因違反麻醉藥品管理條例案件，經本院分別判處有期徒刑五月及七月確定，
    於八十七年六月二十三日接續執行完畢，並於同年月二十四日出監，有卷附臺灣
    高等法院被告全國前案紀錄表及在監在押表足憑，其受有期徒刑之執行完畢，五
    年內再犯本件有期徒刑以上之上開二罪，為累犯，依法各遞加重其刑。爰審酌被
    告前有多次施用毒品前科，及其犯罪之動機、目的、手段，一再觸犯毒品罪，無
    視於毒品對於自身之戕害及國家對於杜絕毒品犯罪之禁令，顯見其施用毒品已陷
    溺甚深，情節非輕，暨犯後坦承犯行之態度等一切情狀，分別量處如主文所示之
    刑，並定其應執行之刑，以示懲儆。扣案之海洛因一包（淨重０．０四公克）、
    安非他命一包（毛重０．四公克），均係查獲之毒品，應依毒品危害防制條例第
    十八條第一項前段規定宣告沒收並銷燬，另扣案注射針筒二支及玻璃吸食器一個
    ，均係被告所有供施用毒品所用之物，業據被告供承在卷，應依刑法第三十八條
    第一項第二款之規定宣告沒收。
據上論斷，應依刑事訴訟法第二百九十九條第一項前段，毒品危害防制條例第十條第
一項、第二項、第十八條第一項前段，刑法第十一條前段、第五十六條、第四十七條
、第五十一條第五款、第三十八條第一項第二款，判決如主文。
本案經檢察官羅美秀到庭執行職務。
中    華    民    國    九十二      年      三      月      十一        日
                                臺灣彰化地方法院刑事第二庭
                                    審判長法官  林  欽  章
                                    法      官  李  水  源
                                    法      官  郭  麗  萍
右正本證明與原本無異。
如不服本判決，應於判決送達後十日內向本院提出上訴狀( 須附繕本 )。
                                    法院書記官  施  嘉  玫
中    華    民    國    九十二      年      三      月      十一        日
毒品危害防制條例第十條第一項、第二項：
施用第一級毒品者，處六月以上五年以下有期徒刑。
施用第二級毒品者，處三年以下有期徒刑。


司法院資訊處製作；財團法人民間司法改革基金會備份。
